臺灣臺北地方法院裁定
111年度北秩字第178號
移送機關    臺北市政府警察局中山分局

被移送人    郭大連豐男  (民國00年0月00日生)



上列被移送人因違反社會秩序維護法案件，經移送機關於民國11
1年7月15日北市警中分刑字第1113020976號移送書移送審理，本
院裁定如下：
    主  文
郭大連豐發射有殺傷力之物品而有危害他人身體之虞，處罰鍰新
臺幣參仟元。
扣案之辣椒水噴霧壹罐，沒入之。
    事實理由及證據
一、被移送人郭大連豐於下列時、地有違反社會秩序維護法之行
    為：
（一）時間：民國111年7月6日4時16分。
（二）地點：臺北市○○區○○路00號前。
（三）行為：無正當理由攜帶具有殺傷力之危險物品即辣椒水，
      並朝被害人陳嘉煒噴灑，致其之眼睛張不開及頭暈，而有
      危害他人身體之虞。
二、按發射有殺傷力之物品而有危害他人身體之虞者，處3日以
    下拘留或新臺幣3萬元以下罰鍰。社會秩序維護法第63條第1
    項第4款定有明文。本條款之構成要件，須行為人客觀上有
    放置、投擲或發射具有殺傷力之物品之行為，且該放置、投
    擲或發射物品之行為有危害於他人身體或財產法益之情形，
    始足當之。又辣椒水為刺激性物質，對他人噴灑可造成發麻
    、灼燒痛感、紅斑之不適反應，屬有殺傷力之物品。是倘持
    辣椒水向他人或他人所在之處發射，因辣椒水經發射後，客
    觀上具有危害他人身體之虞，自已該當社會秩序維護法第63
    條第1項第4款之處罰要件。經查被移送人於上揭時、地朝被
    害人陳嘉煒臉部噴灑辣椒水，致其之眼睛張不開及頭暈，已
    對他人之生命、身體、安全構成威脅。被移送人雖辯稱朝被
    害人陳嘉煒噴灑辣椒水係為自衛防身云云，惟縱認其辯稱屬
    實，被移送人本可循司法途徑抑或其他正當管道尋求協助
　　，而非以發射辣椒水之方式相加於他人，是被移送人上開所
    辯，實係卸責之詞，所辯洵不足採。是核被移送人之違序行
    為，堪以認定，應依社會秩序維護法第63條第1項第4款之規
    定論處。爰審酌被移送人之違犯情節及年齡智識等一切情狀
　　，量處如主文第1項所示之罰鍰。至被移送人無正當理由攜
    帶化學製劑或其他危險物品之非行則為前揭發射有殺傷力之
    物品而有危害他人身體之虞之非行所吸收，併予敘明。又扣
    案之辣椒水1罐為被移送人所有供違反本法行為所用之物，
    併予宣告沒入。
三、爰依社會秩序維護法第45條第1項、第63條第1項第4款、第2
    2條第3項，裁定如主文。
中　　華　　民　　國　　111 　年　　8 　　月　　1 　　日
                  臺灣臺北地方法院臺北簡易庭
                                  法　官  郭美杏
以上正本係照原本作成。
如不服本裁定，得於裁定書送達之翌日起5日內，以書狀敘述理
由，向本庭提起抗告。
中　　華　　民　　國　　111 　年　　8 　　月　　1 　　日
                                  書記官  林玗倩